【裁判字號】    90,上易,2017
【裁判日期】    900718
【裁判案由】    毒品危害防制條例
【裁判全文】
臺灣高等法院臺中分院刑事判決                    九十年度上易字第二一七號
    上  訴  人
    即  被  告  甲○○
右上訴人即被告因毒品危害防制條例案件，不服臺灣苗栗地方法院九十年度易字第二
二五號，中華民國九十年七月十八日第一審判決（起訴案號：臺灣苗栗地方法院檢察
署八十九年度偵緝字第二０九、二一一號），提起上訴，本院判決如左：
      主      文
上訴駁回。
      事實及理由
一、本案經本院審理結果，認第一審判決認事用法及量刑均無不當，應予維持，並引
    用第一審判決書記載之事實、證據及理由（如附件）。
二、上訴人即被告甲○○在本院未提出其他有利之證據及辯解，其上訴無理由，應予
    駁回。
三、據上論斷，應依刑事訴訟法第三百七十三條、第三百六十八條，判決如主文。
本案經檢察官乙○○到庭執行職務。
中      華      民      國      九十      年      十      月    十八    日
                                臺灣高等法院臺中分院刑事第六庭
                                      審判長法  官  李  文  雄
                                            法  官  陳  嘉  雄
                                            法  官  邱  顯  祥
右正本證明與原本無異。
不得上訴。
                                            書記官  陳  桂  芬
中      華      民      國      九十      年      十      月    十八    日
                                                                        Ｒ
臺灣苗栗地方法院刑事判決                            九十年度易字第二二五號
    公  訴  人  臺灣苗栗地方法院檢察署檢察官
    被      告  甲○○  男  三十四歲（民國○○○年○月○○日生）
                        住苗栗縣竹南鎮○○里○鄰○○街二二號三樓
                        （現在臺灣臺中戒治所戒治中）
                        身分證統一編號：Ｚ000000000號
右列被告因違反毒品危害防制條例案件，經檢察官聲請簡易判決處刑（八十九年度偵
緝字第二Ｏ九、二一一號），本院審酌情節，認應改依通常程序判決如左：
    主  文
甲○○連續施用第二級毒品，累犯，處有期徒刑捌月。
扣案之玻璃球吸食器壹組沒收。
    事  實
一、甲○○曾有多次違反麻醉藥品管理條例前科紀錄，最近一次於民國八十七年間因
    違反麻醉藥品管理條例案件，經本院判處有期徒刑七月，並於八十八年二月十一
    日執行完畢；復因施用毒品案件經本院先後裁定送觀察勒戒後，認無繼續施用毒
    品之傾向，經臺灣苗栗地方法院檢察署檢察官於八十七年七月二十七日及八十九
    年三月三十一日，分別以八十七年度偵字第二八五二、二八七Ｏ號、八十九年度
    毒偵緝字第一一Ｏ號、一一一號、八十九年度毒偵字第五一四號為不起訴處分確
    定在案；詎猶不知悔改，於不起訴處分確定後，另行基於概括犯意，自八十九年
    四月一日起至同年十月十五日當日或往前回溯四日內之某時止，連續在其工作地
    點即苗栗縣頭份鎮流東里之豬舍及其他不詳處所（起訴書僅載為八十九年十月十
    五日往前回溯四日內之某時，在不詳地點），以將安非他命置於專供施用之玻璃
    球內，再以火燒烤使成煙霧加以吸食之方式，非法施用第二級毒品安非他命多次
    （平均每週施用二、三次）。嗣經警於八十九年六月一日下午三時三十分許，搜
    索彭金蘭位於苗栗縣頭份鎮東庄里二十鄰上庄二一一之三四號之住處，先扣得甲
    ○○所有之玻璃球吸食器一組；復於同年十月十五日下午二時許，在苗栗縣頭份
    鎮流東里信德國小旁將其緝捕到案，並經檢察官採尿送驗後，始得悉上情。
二、案經苗栗縣警察局竹南分局報請臺灣苗栗地方法院檢察署檢察官及該署檢察官自
    動檢舉偵查起訴。
    理  由
一、右揭事實，業經被告甲○○於本院審理中自白不諱，且其經檢察官偵查後，採尿
    送驗結果，確呈甲基安非他命之陽性反應等情，並有法務部調查局八十九年十一
    月十七日八九陸一字第八九Ｏ八五七八三號檢驗通知書一紙附卷可稽。又被告前
    因施用毒品案件，經先後裁定送觀察、勒戒後，均認無繼續施用毒品之傾向，而
    由臺灣苗栗地方法院檢察署檢察官於八十七年七月二十七日及八十九年三月三十
    一日，分別以八十七年度偵字第二八五二、二八七Ｏ號、八十九年度毒偵緝字第
    一一Ｏ號、一一一號、八十九年度毒偵字第五一四號為不起訴處分確定等事實，
    此有臺灣苗栗地方法院檢察署刑案查註紀錄表、不起訴處分書、台灣高等法院被
    告全國前案紀錄表各一紙在卷足憑，其先後二次施用毒品，經檢察官二次為不起
    訴處分，另行起意，連續再犯本案，係屬三犯施用毒品案件，事證明確，被告犯
    行洵堪認定，應依法論科。
二、查安非他命為毒品危害防制條例第二條第二項第二款規定之第二級毒品，核被告
    甲○○所為，係犯該條例第十條第二項之施用第二級毒品罪。其施用毒品前之非
    法持有毒品之低度行為，應為施用之高度行為所吸收，不另論罪。又被告先後多
    次施用安非他命之犯行，時間緊接，方法相同，觸犯構成要件相同之罪名，顯係
    基於概括犯意反覆為之，應依連續犯規定論以一罪，並依法加重其刑。至公訴人
    起訴事實雖未敘及被告自八十九年四月一日起至同年十月十五日往前回溯四日內
    之某時止之犯行，然該部分事實與公訴人起訴之犯罪事實既具有連續犯之裁判上
    一罪關係，應為起訴效力所及，本院自應併予審究。又被告於民國八十六年間因
    違反麻醉藥品管理條例案件，經本院判處有期徒刑七月，並於八十八年二月十一
    日執行完畢，此有台灣苗栗地方法院檢察署刑案資料查註紀錄表及台灣高等法院
    被告全國前案紀錄表各一紙在卷可稽，其受有期徒刑執行完畢後，五年以內再犯
    本件有期徒刑以上之本罪，為累犯，應依刑法第四十七條規定遞加重其刑。爰審
    酌被告之前開素行、本件犯罪之手段、施用之期間及犯後坦承犯行並表示戒絕毒
    癮之態度暨施用安非他命係自戕行為等一切情狀，量處如主文所示之刑。
三、扣案之玻璃球吸食器一組，係被告所有且供吸食安非他命所用之物，業據其陳明
    在卷，爰依刑法第三十八條、第一項第二款之規定予以宣告沒收。
據上論斷，應依刑事訴訟法第四百五十二條、第二百九十九條第一項前段，毒品危害
防制條例第十條第二項，刑法第十一條前段、第五十六條、第四十七條、第三十八條
、第一項第二款，判決如主文。
本案經檢察官吳義聰到庭執行職務。
中    華    民    國      九十      年      七      月      十八        日
                        臺灣苗栗地方法院刑事第一庭
                                      法  官   楊  台  清
右正本證明與原本無異。
如不服本判決，應於判決送達後十日內向本院提出上訴狀( 應附繕本 )，上訴於
臺灣高等法院台中分院。
                                      書記官   李  惠  雯
中    華    民    國      九十      年      七      月      十八        日
附錄論罪科刑法條：
毒品危害防制條例第十條第二項：
二、施用第二級毒品者，處三年以下有期徒刑。


司法院資訊處製作；財團法人民間司法改革基金會備份。
